【裁判字號】    92,毒抗,212
【裁判日期】    920507
【裁判案由】    毒品危害防制條例
【裁判全文】
臺灣高等法院刑事裁定                            九十二年度毒抗字第二一二號
    抗  告  人
    即  被  告  甲○○
右抗告人因違反毒品危害防制條例案件，不服台灣桃園地方法院，中華民國九十二年
三月三十一日，所為強制戒治之裁定（九十二年度毒聲字第六九九號），提起抗告，
本院裁定如左：
    主  文
抗告駁回。
    理  由
一、抗告意旨略以：抗告人於民國（下同）九十一年九月九日從桃園榮民總醫院接受
    治療返家後，均在家中修養，並無於九十一年九月九日上午十時許為警查獲施用
    毒品並經採集尿液送驗而呈陽性反應之情事，原審未詳加調查而遽認抗告人有施
    用毒品之犯行，裁定抗告人應送強制戒治，自有未合，為此提起抗告云云。
二、按犯毒品危害防制條例第十條之罪，應先將被告送勒戒處所觀察、勒戒，經觀察
    、勒戒後，無繼續施用毒品之傾向者，應由檢察官為不起訴處分，於該不起訴處
    分裁定後，五年內再犯第十條之罪，經觀察勒戒後，認有繼續施用毒品之傾向或
    三犯以上者，應由檢察官聲請法院裁定令入戒治處所施以強制戒治，同條例第二
    十條第二項、第三項分別定有明文。查被告甲○○前因施用毒品案件，經送強制
    戒治交付保護管束期滿，由臺灣桃園地方法院檢察署檢察官於八十九年七月二十
    六日以八十九年度戒偵字第三七五號為不起訴處分確定，有該不起訴處分書及被
    告甲○○之前案紀錄表在卷可參。而查被告為台灣桃園地方法院檢察署檢察官核
    發強制採驗尿液許可書（九十一年度警聲強字第三八三號）之受強制人，經通知
    而於九十一年九月九日十時許至桃園縣警局楊梅分局報到，經警採集其尿液送請
    昭信科技顧問股份有限公司以酵素免疫分析法及氣相層析質譜儀分析法檢驗結果
    ，發現呈安非他命及甲基安非他命陽性反應，有台灣桃園地方法院檢察署檢察官
    強制到場（強制採驗尿液）許可書（九十一年八月三十日九十一年度警聲強字第
    三八三號）及昭信科技顧問股份有限公司公司九十一年九月二十六日濫用藥物陽
    性檢體檢驗報告書乙份附卷可稽，雖被告矢口否認有施用毒品之犯行，並以上揭
    抗告意旨為辯，惟查抗告人於警訊時供承尿瓶係伊親自清洗及簽封瓶口云云，且
    查警訊筆錄上之「甲○○」指紋及列管毒品人口尿液檢體採集送驗紀錄表上之「
    甲○○」左拇指紋印，經原審法院送請內政部警政署刑事警察局比對鑑驗結果，
    認該等指紋與該局檔存之甲○○指紋卡左拇指指紋相符，有該局九十二年四月二
    十二日刑紋字第０九二００六七九００號鑑驗書在卷可稽，顯見被告有於上揭時
    地經警採集尿液送請鑑驗之事實﹔玆依行政院衛生署藥物食品檢驗局（八一）藥
    檢壹字第００一一五六號函示：吸用甲基安非他命後，在人體內存留之時間，最
    長可能不會超過九十六小時，足證抗告人有於採尿前九十六小時以內某時，在不
    詳地點，施用第二級毒品安非他命之事實，則抗告人於上述強制戒治期滿經不起
    訴處分後，五年內「再犯」施用毒品之罪，自應令入戒治處所，施以強制戒治，
    原審因而依台灣桃園地方法院檢察署檢察官聲請，依毒品危害防制條例第二十三
    條第二項規定裁定將被告令入戒治處所，施以強制戒治，經核並無不合。抗告人
    抗告意旨否認施用毒品犯行，而指摘原審裁定不當，自無理由，應予駁回。
據上論斷，應依刑事訴訟法第四百十二條，裁定如主文。
中      華      民      國    九十二    年      五      月      七      日
                              臺灣高等法院刑事第三庭
                                  審判長法  官 張  連  財
                                        法  官 林  明  俊
                                        法  官 張  傳  栗
右正本證明與原本無異。
不得再抗告。
                                        書記官  秦  慧  榮
中      華      民      國    九十二    年      五      月      八      日


司法院資訊處製作；財團法人民間司法改革基金會備份。
